【裁判字號】    89,上易,248
【裁判日期】    890223
【裁判案由】    竊盜
【裁判全文】
臺灣高等法院臺中分院刑事判決          民國八十九年度上易字第二四八號
    上  訴  人
    即  被  告  甲○○
    被      告  丁○○
右上訴人等因竊盜案件，不服台灣苗栗地方法院中華民國八十八年十二月六日第一審
判決（民國八十八年度易字第五八二號，起訴案號：台灣苗栗地方法院檢察署民國八
十八年度偵字第三○五三號），提起上訴，本院判決如左：
    主      文
上訴駁回。
    事      實
一、甲○○曾於民國（下同）八十三年四月二十一日因違反麻醉藥品管理條例案件，
    經臺灣新竹地方法院判處有期徒刑四月，如易科罰金，以佰銀元折算壹日確定
    ，於八十三年六月六日易科罰金執行完畢。丁○○曾犯妨害公務、恐嚇、妨害自
    由、違反藥事法、違反麻醉藥品管理條例、違反肅清煙毒條例等罪，其於八十四
    年五月二十八日因違反藥事法案件經臺灣新竹地方法院判處有期徒刑五月確定，
    又因違反肅清煙毒條例罪經同上法院判處有期徒刑二年，於八十四年六月二十三
    日確定；其另因違反麻醉藥品管理條例案件件經臺灣桃園地方法院判處有期徒刑
    四月，如易科罰金，以佰銀元折算壹日，嗣經臺灣高等法院於八十四年十月二
    十三日駁回其上訴確定，丁○○所犯上開案件經送監接續執行後，於八十六年十
    二月十一日獲准假釋出獄，於八十八年二月二十二日假釋期滿以已執行完畢論，
    二人均猶不知悔改，明知懸掛ＦＢ─一七五五號車牌號碼（該車牌係丙○○於八
    十八年五月二十一日六時四十分許在苗栗縣銅鑼鄉○○村○○○街一００號前所
    失竊）之三陽廠牌一五九○西西自用小客車（該車原懸掛ＫＧ－三四六八號車號
    ，係戊○○所有而於八十八年五月十八日在台北市○○區○○路失竊）為不詳姓
    名之人所竊而停放在苗栗縣造橋鄉蔗廓附近山區，竟共同基於意圖為自己不法之
    所有之犯意聯絡，於八十八年五月二十三日下午四時許至上開地點，將車竊走，
    得手後據為己有。嗣於同日下午五時許丁○○駕駛該車搭載甲○○欲返家途中，
    為警發現查獲。
二、案經苗栗縣警察局竹南分局報請臺灣苗栗地方法院檢察署檢察官偵查起訴。
    理      由
一、訊據上訴人即被告（下稱上訴人）丁○○、甲○○（下稱上訴人等）均矢口否認
    有何右揭竊盜犯行，上訴人丁○○辯稱：渠當時在上訴人甲○○家中聊天並持支
    票要其兌現，渠自己有車，且渠並未駕駛上開車載上訴人甲○○云云；上訴人甲○○則辯稱：上訴人丁○○是開他自己的車搭載渠欲回家云云。經查：號碼ＦＢ
    －一七五五號車牌，係被害人丙○○之車輛所有，而於八十八年五月二十一日六
    時四十分許在苗栗縣銅鑼鄉○○村○○○街一○○號前失竊；另查獲之三陽廠牌
    一五九○西西自用小客車，係屬被害人戊○○所有，原懸掛ＫＧ－三四六八號車
    牌，而於八十八年五月十八日在台北市○○區○○路失竊等情，業據被害人丙○○、戊○○於警局偵訊中指述綦詳，復有贓物認領保管單及車輛竊盜、車牌失竊
    資料個別查詢報表１查詢車牌認可資料各二紙附卷可稽。另上訴人甲○○於原審
    法院審理中曾坦認稱：上開自用小客車係渠與上訴人丁○○一起上山偷牽的，上
    訴人丁○○並以該車載渠至造橋鄉蔗廓附近山區要開回上訴人丁○○所有之ＩＺ
    ─八八八三號自用小客車，為警碰見，警察要上訴人丁○○停車，上訴人丁○○
    不停車等語。次查證人即查獲之員警李昇峰亦於檢察官偵查中結證稱：八十八年
    五月二十三日下午約四時許有民眾報案稱有二位年輕人將該車開走，渠便趕至山
    上查看，發現該車已被開走，渠趕快下山，適遇上訴人丁○○開該車載上訴人甲○○往台一線方向要離去，渠當時開巡邏車，穿制服，並拔槍喝令上訴人等停車
    ，上訴人等並未停車，竟倒車跑掉等語，核與上訴人甲○○上開陳稱其與上訴人
    丁○○確有二人駕乘上開自用小客車之情節亦相符合，則上訴人丁○○若未竊盜
    該車，何以見警察盤查時竟駕車逃逸，且該自用小客車既能行駛，自非遭人丟棄
    之物，顯見上訴人丁○○確與上訴人甲○○共同竊盜上開自用小客車無訛。從而
    ，上訴人等所辯無非事後卸責畏罪之詞，均不足採信，本件事證已臻明確，上訴
    人等之罪行均堪認定。
二、核上訴人等之所為，均係犯有刑法第三百二十條第一項之竊盜罪，其等就上開犯
    行，有犯意聯絡及行為分擔，俱應論以共同正犯。次查上訴人甲○○曾於八十三
    年四月二十一日因違反麻醉藥品管理條例案件，經臺灣新竹地方法院判處有期徒
    刑四月如易科罰金，以佰銀元折算壹日確定，於八十三年六月六日易科罰金執
    行完畢。上訴人丁○○則曾犯妨害公務、恐嚇、妨害自由、違反藥事法、違反麻
    醉藥品管理條例、違反肅清煙毒條例等罪，其於八十四年五月二十八日所犯違反
    藥事法案件經臺灣新竹地方法院判處有期徒刑五月確定；又因違反肅清煙毒條例
    罪經同上法院判處有期徒刑二年，於八十四年六月二十三日確定；其另因違反麻
    醉藥品管理條例案件經臺灣桃園地方法院判處有期徒刑四月，如易科罰金，以
    佰銀元折算壹日，嗣經臺灣高等法院於八十四年十月二十三日駁回其上訴確定，
    上訴人丁○○所犯上開案件經送監接續執行後，於八十六年十二月十一日獲准假
    釋出獄，於八十八年二月二十二日假釋期滿以已執行完畢論，有臺灣台中地方法
    院檢察署刑案資料查註紀錄表及本院被告全國前案紀錄表各二份在卷足參，其二
    人於該等有期徒刑執行完畢後，五年內再犯本刑為有期徒刑以上之刑之本罪，均
    為累犯，皆應依法加重其刑。原審審酌上訴人等之犯罪之動機、目的、手段、行
    竊次數及所得、犯罪後均否認犯行等一切情狀，適用刑法第二十八條、第三百二
    十條第一項、第四十七條、罰金罰鍰提高標準條例第一條前段規定，各量處上訴
    人等有期徒刑壹年，以示懲儆。其認事用法，核無違誤，量刑亦稱允洽。上訴人
    等上訴意旨均否認其等有右揭竊盜犯行云云，經詳核為無理由，俱應予駁回。
三、據上論斷，應依刑事訴訟法第三百六十八條，判決如主文。
本案經檢察官乙○○到庭執行職務。
中      華      民      國    八十九     年      二       月   二十三   日
                                  臺灣高等法院臺中分院刑事第三庭
                                        審判長法  官  方  艤  駐
                                              法  官  王  德  麟
                                              法  官  吳  信  銘
右正本證明與原本無異。
不得上訴。
                                              書記官  柯  孟  伶
中      華      民      國    八十九     年      二       月   二十五   日
附錄本案論罪科刑法條全文：
刑法第三百二十條第一項
意圖為自己或第三人不法之所有，而竊取他人之動產者，為竊盜罪，處五年以下有期
徒刑、拘役或五百元以下罰金。
                                                                  Ｑ


司法院資訊處製作；財團法人民間司法改革基金會備份。
